臺灣臺中地方法院民事裁定
                                   110年度中簡字第1088號
原      告  葉俊甫  

訴訟代理人  吳坤明  
被      告  朱惠暎  

上列當事人間遷讓房屋等事件，本院裁定如下：
    主    文
一、本件應再開言詞辯論，並指定民國110年10月21日上午9時30
    分在本院第33法庭為言詞辯論。
二、按「出租人非因左列情形之一，不得收回房屋。三、承租人
    積欠租金額，除擔保金抵償外，達二個月以上時。」，「承
    租人租金支付有遲延者，出租人得定相當期限，催告承租人
    支付租金，如承租人於其期限內不為支付，出租人得終止契
    約。」，「租賃物為房屋者，遲付租金之總額，非達二個月
    之租額，不得依前項之規定，終止契約。其租金約定於每期
    開始時支付者，並應於遲延給付逾二個月時，始得終止契約
    。」，土地法第100條第3款、民法第440第1、2 項定有明文
    。又土地法第100條第3款關於擔保抵償租金之規定，雖僅就
    未定有期限之租賃而設，然在定有期限之租賃實具有同一之
    法律理由，自應類推適用（最高法院44年台上字第516 號 
    判例參照） 。依兩造租約，被告應按月於12日前給付租金2
    萬0200元，被告自109年11月12日起未付租金，經以押租金4
    萬0400元抵償後，至110年2月12日積欠租金始達2個月，原
    告於109年12月17日以存證信函催告被告限期7日給付欠租，
    該存證信函於109年12月19日到達被告，又於110年1月13日
    以存證信函催告被告限期7日給付欠租，屆期未付清即終止
    租約，該存證信函於110年1月15日到達被告，被告未於限期
    7日屆滿110年1月22日給付欠租，然斯時被告欠租經以押租
    金抵償後，積欠租金總額未達2個月以上，揆之前開規定，
    原告終止租約似不合法。請原告斟酌是否再以訴狀定相當期
    限催告被告繳納欠租，若被告逾期未繳即終止租約。
三、又原告合法終止租約前，得請求被告給付租金，合法終止租
    約後，得請求被告給付相當租金之不當得利。並請參酌兩造
　　租約第14條第3項「承租人未依第1項規定（租期屆滿或租賃
    契約終止時）返還租賃住宅時，出租人除按日項承租人請求
    未返還租賃住宅期間之相當月租金額外，並得請求相當月租
    金額計算之違約金。」之約定，確定如何請求。並請斟酌是
    否更正聲明並敘明理由。
四、原告主張被告未繳納109年10月17日至110年1月8日止之瓦斯
    費726元、109年12月及110年2月之電費4108元，請提出單據
    證明。
五、請原告提出系爭房屋之房屋稅單，俾利核定標的價額徵收裁
    判費。
六、以上請於10日內具狀表明（應附繕本）。
中　　華　　民　　國　　110 　年　　9 　　月　　9 　　日
                  臺灣臺中地方法院臺中簡易庭                             法　官　熊祥雲
以上為正本係照原本作成。
本件不得抗告。
中　　華　　民　　國　　110 　年　　9 　　月　　9 　　日
                                   書記官  王麗麗